Inventaris van het archief van het Kabinet van de Gouverneur van Nederlands Nieuw-Guinea, (1945) 1959-1962
Nationaal Archief, Den Haag
Ministerie van Koloniën: Kabinet Gouverneur van Nederlands Nieuw-Guinea: Serie C
Kabinet Gouverneur Ned. Nieuw-Guinea
1945-1962
merendeel 1959-1962
K23100
2.40 meter; 21 inventarisnummers.
Nationaal Archief, Den Haag
Ministerie van Binnenlandse Zaken / Directoraat-generaal voor Nederlands Nieuw-Guinea 1959-1962
Het archief van het kabinet van de Gouverneur van Nederlands-Guinea beslaat de periode 1959-1962. Het archief van voor die tijd is vermoedelijk bij de soevereiniteitsoverdracht in Hollandia achtergebleven. Er zijn in het archief Stukken aanwezig van de Nederlands-Indische besprekingen en de contacten met de Papoea's. Er zijn Politieke verslagen van de Centrale Veiligheidsdienst, documenten van de Commissie Censuur, Infiltratieberichten, politierapporten over de vervolging van infiltranten en Stukken over de evacuatie en repatriëring.
Archiefvorming
Geschiedenis van het archiefbeheer
De verwerving van het archief
Het archief is krachtens bepalingen van de Archiefwet overgebracht.
2.10
Aanwijzingen voor de gebruiker
Openbaarheidsbeperkingen
Deels openbaar, deels beperkt openbaar (A)
Materiële beperkingen
Aanvraaginstructie
Openbare archiefstukken kunnen online worden aangevraagd en gereserveerd. U kunt dit ook via de terminals in de studiezaal van het Nationaal Archief doen. Om te kunnen reserveren dient u de volgende stappen te volgen:
U maakt een profiel aan op www.gahetna.nl, en logt vervolgens in
Via de archiefinventaris (alleen de beschrijvingen met rode nummers) selecteert u het gewenste archiefstuk door op de knop 'Reserveren' te klikken
In het volgende scherm geeft u aan op welke dag u het archiefstuk wilt inzien
Indien u zich bevindt in de studiezaal en een tafelnummer heeft ontvangen kunt u dit nummer vermelden. Als u geen tafelnummer heeft kunt u tafelnummer 777 laten staan
Vervolgens bevestigt u uw reservering door deze te versturen.
Verwant materiaal
Beschikbaarheid van kopieën
Verwante archieven
Zie ook:
2.10.36.04 - Ministerie van Koloniën, 1900-1963: Openbaar verbaal, 1901-1953
Beschrijving van de series en archiefbestanddelen
- Protocol [dossier 1] Programma van bezoeken over en weer [dossier 2] Bezoek parlementaire missies [dossier 3] Vertegenwoordigingen van vreemde mogendheden [dossier 4] Politieke instructies voor Nederlands gedelegeerden naar - technische conferenties waarbij Nederlands-Nieuw-Guinea is betrokken [dossier 5] Particuliere correspondentie van dr. P.J. Platteel [dossier 6] Uitoefening opperbevel gouverneur over de hem ter beschikking gestelde krijgsmacht [dossier 7] Stukken betreffende dienstreizen, verlof etc. van de gouverneur [dossier 8] Verzending kabinetsarchief [dossier 9] Documentatie Ministerie van Buitenlandse Zaken (codeberichten) [dossier 10] Nieuw-Guinea Raad, delegatie naar Nederland en buitenland [dossier 11], 1955-1962; 1
- Stukken Nieuw-Guinea Raad [dossier 12] Stukken Nieuw-Guinea raadslid M. Achmad [dossier 13] Benoeming mr. J. Trouw tot advocaat en procureur [dossier 14] Nieuw-Guinea Raad: Personeel 'Wonsiwor' [dossier 15] Leden N.G.R.: R.A. van Zeeland en W. Gosewich [dossier 16] Toezending registratiekaarten van prominente Papoea's [dossier 17] Stukken betreffende Politieke partijen, [dossier 18] Stukken betreffende Politieke partijen [dossier 19] Stukken inzake de belangstelling van Papoea's voor Politieke vraagStukken (Politieke opvoeding) [dossier 20]., 1960-1962; 2
  Openbaarheid beperkt tot 1 januari 2038
- Oriëntatiebezoek van Papoea's aan Nederland [dossier 21] Oriëntatiebezoeken van Papoea's aan het buitenland, onder andere Indonesië [dossier 22] Papoea elite en Politieke partijen [dossier 23] Resoluties van de Democratische Volkspartij [dossier 24] Stukken van de Partai Papua Merdeka P.P.M. [dossier 25] Stukken van de Partei Kemerdekaan Indonesia Irian [dossier 26] Stukken van de Panitia Adat Istiadad Biak [dossier 27] Parna-pamflet aanbieding (opleving Papoea Nationalisme) [dossier 28] Waarschuwing tegen neerhalen van Papoea Barat vlag, afschaffen van volkslied en Politieke partijen (Nationaal Comité) [dossier 29] Rapporten betreffende de 'Gerakan Rajat Irian Barat' [dossier 30] Stukken betreffende Politieke partij 'Sama Sama Manusia' [dossier 31] Stukken over het bezoek van staatssecretaris Bot in augustus 1962 [dossier 32]., 1960-1962; 3
- Nederlands-Indonesische besprekingen: mogelijke evacuatie naar aanleiding van beslissing Ministerraad; stemmingsbeeld diverse bevolkingsgroepen naar aanleiding van beslissing Ministerraad: plan 'Bunker'. [dossier 33] Status Nederlands-Nieuw-Guinea: 'plan Luns' [dossier 34] Status Nederlands-Guinea: Rede Luns, en Nationaal Comité [dossier 35] Situatie overzichten betreffende 'Plan Bunker', [dossier 36] Status Nederlands-Nieuw-Guinea (Resolutie Parna) [dossier 37] Status Nederlands-Nieuw-Guinea ('Break down' Nederlands ambtelijk apparaat in verband met plan Bunker en versnelde Papoeanisering); opgave Europees personeel; vervanging topfunctionarissen [dossier 38] Stemmingen onder andere signaleren van verschijnselen en heersende gevoelens onder personen van de Algemene Politie Sentani, en van de Stadspolitie Hollandia in verband met huidige situatie [dossier 39] Opneming van Papoea vertegenwoordigers in de Nederlandse UNO-delegatie [dossier 40] Benoemingen diensthoofden [dossier 41] Benoemingen diensthoofden [dossier 42]., 1954-1962; 4
- Stukken inzake mr. G.W. Baron van der Feltz, directeur Financiën [dossier 43] Stukken inzake mr. G.W. Baron Van der Feltz, directeur Financiën 1962 [dossier 44] Stukken inzake F.C. de Rooy, Culturele Zaken [dossier 45] Stukken inzake C. Lijssen, Culturele Zaken [dossier 46] Stukken inzake H. van Iterson, Culturele Zaken [dossier 47] Ontslag directeur Culturele Zaken L.de Wit [dossier 48] Leiding dienst Waterstaat en Opbouw [dossier 49] Inschakeling vertegenwoordigers samenleving Nederlands-Nieuw-Guinea bij het Algemeen Bestuur van de Raad van Advies; benoeming van Papoea's in de Raad van Diensthoofden [dossier 50] Stukken betreffende de president van het Hof van Justitie - mr. H.M. Vrijheid [dossier 51] Vervulling vacature ambt van procureur-generaal bij het Hof van Justitie [dossier 52] Hof van Justitie, Stukken mr. Von Meyenfeldt [dossier 53] Rapportage over Nederlands-Nieuw-Guinea [dossier 54] Richtlijnen en koninklijke onderscheidingen [dossier 55] Diverse meldingen op politiek gebied: code-telegrammen, nota's, verslagen, en brieven [dossier 56] Politieke aangelegenheden: 'P.S.P.'; Algemene Politieke situatie in Nederlands-Nieuw-Guinea [dossier 57] Politieke aangelegenheden: 1960-1961; Australië, Nederlands-Nieuw-Guinea; Indonesië, Nederlands-Nieuw-Guinea; Australië, Indonesië [dossier 58] Politieke personen (S. Hindom) [dossier 59] Stukken betreffende N. Jouwe [dossier 60]., 1958-1962; 5
- Stukken betreffende N. Jouwe [dossier 61] Rapport bezoek Kaisiepo c.s. aan Nederland [dossier 62] Stukken betreffende P. Kirihio [dossier 63] Politieke personen: Corinus Krey [dossier 64] Politieke personen: P. van den Moosdijk [dossier 65] Politieke personen: M. Roemainnum [dossier 66] Politieke personen: W. Roemainnum [dossier 67] Politieke personen: S. Rumbewas [dossier 68] Politieke personen: N. Tanggahma [dossier 69] Politieke personen: Tepy [dossier 70] Telefoongesprek Wonsiwor, Papare [dossier 71] Politieke verslagen Residenten [dossier 72] Politieke verslagen afdeling Hollandia [dossier 73] Politieke verslagen afdeling Hollandia [dossier 74] Politieke verslagen afdeling Geelvinkbaai [dossier 75] Politieke verslagen afdeling Geelvinkbaai [dossier 76]., 1951-1962; 6
- Politieke verslagen afdeling West Nieuw-Guinea [dossier 77] Politieke verslagen afdeling West Nieuw-Guinea [dossier 78] Politieke verslagen afdeling Fak Fak [dossier 79] Politieke verslagen afdeling Fak Fak [dossier 80] Politieke verslagen afdeling Zuid Nieuw-Guinea [dossier 81] Verslagen Centrale Veiligheidsdienst [dossier 82]., 1961-1962; 7
  Bij controle in februari 2016 bleek dat dossier 82 ontbreekt.
- Verslagen Centrale Veiligheidsdienst [dossier 83] Politieke rapportage Indonesië, documentatie Djakarta [dossier 84] Wekelijkse berichten afdeling Binnenlandse Zaken [dossier 85] Uitvoering Dienstentoezichtordonnantie 1935 [dossier 86] Centrale Veiligheidsdienst bedrijfsbeveiliging, bewaking gouvernementsvaartuigen [dossier 87] Centrale Veiligheidsdienst reorganisatie inlichtingendienst (onder andere bezoek van Philips functionarissen) [dossier 88] Centrale Veiligheidsdienst Personeel [dossier 89]., 1958-1962; 8
  Bij controle in februari 2016 bleek dat dossiers 83, 87, 88 en 89 ontbreken.
- Commissie Censuur onderzoek [dossier 90]., 1959-1960; 9
- Censuur kwestie Nederlands-Nieuw-Guinea [dossier 91] Censuur kwestie Nederlands-Nieuw-Guinea [dossier 92] Maatregelen naar aanleiding van rapport Censuurcommissie [dossier 93] Antecedenten van diverse personen [dossier 94] Stukken betreffende C.P. Roerinck [dossier 95]., 1958-1962; 10
- Propaganda Indonesië (luisterberichten) [dossier 96] Activiteiten H.S. Tedjasukmana onder Papoea's in Nederland [dossier 97] Indonesische campagne tegen economische betrekking Japan - Nederlands-Nieuw-Guinea [dossier 98] Benoeming van een Papoea tot gouverneur van 'Irian Barat' [dossier 99] Garuda-emblemen [dossier 100] 'Operasi Pemuda Irian' [dossier 100A] Subversieve activiteiten in Nederlands-Nieuw-Guinea [dossier 101] Subversieve activiteiten in Nederlands-Nieuw-Guinea [dossier 102] Subversieve elementen burgerlijke uitzonderingstoestand [dossier 103] Bezoek van de Radja Roembati aan Japan [dossier 104] Subversieve activiteiten in Japan jegens Nederlands-Nieuw-Guinea [dossier 105] Subversieve activiteiten 'Yoshin Trading Company'; bezoek aan Japan van de Radjas uit Nederlands-N-[ieuw-Guinea [dossier 106] Ongerustheid burgerbevolking, Stukken over demonstraties etc. [dossier 107]., 1960-1962; 11
- Ongerustheid burgerbevolking, infiltraties, overheidsmaatregelen [dossier 108] Verslagen van het bezoek van de staatssecretaris van Binnenlandse Zaken [dossier 109] Stemmingsbeeld te Hollandia na het bezoek van de staatssecretaris van Binnenlandse Zaken [dossier 110] Maatregelen tegen Infiltratie [dossier 111] Infiltratie Waigeo, Gag, Misool (Radja Ampat) [dossier 112] Infiltratie Fak Fak [dossier 113] Infiltratie Etnabaai, Infiltratiepoging 15 januari 1962 [dossier 114]., 1960-1962; 12
- Diverse infiltratie berichten [dossier 115] Verslag Boeroe-infiltratie [dossier 116] Rapporten inzake de Indonesische infiltratie aan de Zuidkust van Nederlands-Nieuw-Guinea in november 1960 (Boeroe-infiltratie) met fotoboek [dossier 117] Stukken betreffende het gestrande vaartuig 'Sin Kuang' [dossier 118] Berechting Boeroe- en 'Sin Kuang' infiltranten [dossier 119] Diverse infiltratiepogingen Teminaboean en omgeving [dossier 120] Onbekende oorlogsbodems, vliegtuigen etc. [dossier 121] Rapport inzake binnenkomst Penakunari c.s. in de Radja Ampat [dossier 122] Illegale binnenkomst van lieden uit Indonesië onder andere voorzieningen betreffende toezicht op in Nederlands-Nieuw-Guinea vertoevende vreemdelingen; strafrechterlijke vervolging van infiltranten [dossier 123]., 1960-1962; 13
- Strafrechterlijke vervolging van infiltranten [dossier 124] Dossier betreffende terugzending van infiltranten, met namenlijst [dossier 125] Sorong-infiltratie [dossier 126] Betrokkenheid Papoea's bij infiltraties [dossier 127] Verwijdering van infiltranten [dossier 128] Repatriëring Indonesische krijgsgevangenen (Durand) [dossier 129] Berichtgeving omtrent uit Nederlands-Nieuw-Guinea naar Indonesië vertrokken personen [dossier 130]., 1955-1962; 14
- Beloningen voor actieve politiepersoneel bij bestrijding infiltranten (Residenten-conferentie) [dossier 131] Working print filmvoorstelling van de Harvard Peabody expeditie [dossier 132] Verzameling instructies betreffende militaire- en civiele verbindingen [dossier 133] Gevangeniswezen: onderbrenging Politieke veroordeelden [dossier 134] Gevangeniswezen: Woendi (capaciteit, uitbreiding, etc.) [dossier 135] Visuminstructies [dossier 136] Rapport terzake vierde Permesta-groep [dossier 137] Permesta (R.M.S.) Indonesische berichten omtrent hulp aan rebellen vanuit Indonesië [dossier 138] Toelatingspolitiek: verzoeken om toelating tot Nederlands-Nieuw-Guinea en Nederland [dossier 139] Regeling werkvoorschotten [dossier 140] Begroting Nederlands-Nieuw-Guinea kosten van verdediging [dossier 141] Financiële aangelegenheden, Afdeling Middelen [dossier 142] Belastingen beleid, herziening 1962 [dossier 143] Stukken van het hoofdbestuur Algemene Rooms-Katholieke Ambtenaren Vereniging (ARKA) [dossier 144] Christelijk Werknemersverbond in Nederlands-Nieuw-Guinea (C.W.N.G.), Persekding [dossier 145] Benoeming tot hoofd van het kabinet van de gouverneur C.H. Stefels [dossier 146] Dienst van Binnenlandse Zaken, J. van Bodegom [dossier 147] Plaatsing resident Eibrink Jansen (BiZa) [dossier 148] Stukken betreffende mr. J. Hommes (Financiën) [dossier 149] Stukken betreffende mr. R. Tengbergen (Financiën) [dossier 150] Stukken betreffende A. Bruynis, (Financiën) [dossier 151] Personele aangelegenheden (Economische Zaken) [dossier 152] Indonesisch personeel op de vaartuigen van de gouvernementsmarine [dossier 153] Stukken betreffende mr. E.A.C. Verploeg [dossier 154]., 1957-1962; 15
- Verzoekschrift F.L.T. van der Weiden [dossier 155] Personele aangelegenheden: mr. W.C. van Beek (Hof van Justitie) [dossier 156] Stukken mej. E. Koes (secretaresse kabinetsgouverneur) [dossier 157] Scheepswerf Konijnenburg [dossier 158] Verlofregelingen, eenmalige overtocht ambtenaren [dossier 159] Overtochtsreglementen onder andere vooruitzending gezinsleden op medische indicatie [dossier 160] Stukken Nieuw-Guinea Rode Kruis [dossier 161] Stukken over het tekort aan arbeidskrachten in Nederlands-Nieuw-Guinea [dossier 162] Diverse mededelingen van de procureur-generaal [dossier 163] Lijsten van personen die voor internering in aanmerking komen [dossier 164] Vordering van Nederlandse Zeeschepen [dossier 165] Stukken betreffende mr. J. de Rijke [dossier 166] Stukken over aanwijzing, ontheffing advocaten etc.; Stukken mr. J. de Rijke betreffende veroordeling, afzetting advocaat [dossier 167] Zending Nederlandse Hervormde Kerk [dossier 168] Missie Monseigneur Staverman 1959 [dossier 169] Adi Timber Development in liquidatie [dossier 170] Repatriëring ex-N.N.G.P.M. arbeiders [dossier 171] Stukken betreffende Shell Company [dossier 172]., 1952-1962; 16
- Notulen van de vergaderingen van de Burgerluchtvaart [dossier 173] Beveiliging PTT-verbindingen, telecommunicatie [dossier 174] Bezoeken van diplomaten aan Nederlands-Nieuw-Guinea [dossier 175] Verzoekschrift inzake mogelijkheden oriëntatie-buitenlands, (I. Rumaropen) [dossier 176] Voorlichting Nederlandse ambassade Canberra met betrekking tot Nederlands-Nieuw-Guinea [dossier 177] Stukken betreffende voorlichting [dossier 178] Uitlatingen van ambtenaren tegenover particulieren, in het bijzonder buitenlanders (journalisten) [dossier 179] Algemene voorschriften in verband met het bezoek van Nederlandse journalisten [dossier 180] Stukken over het bezoek van journalisten, en stukken betreffende A. Humbaraci [dossier 181] Verhouding strijdkrachten, bestuur, en samenwerkingsregelingen [dossier 182] Voorbereidende maatregelen over eventuele evacuatie uit Nederlands-Nieuw-Guinea [dossier 183]., 1950-1962; 17
- Evacuatie algemeen [dossier 184] Beperkte evacuatie Sorong [dossier 185] Beperkte evacuatie Zuid-Nieuw-Guinea [dossier 186] Stukken betreffende de operatie 'Focus' [dossier 187] Opgave cijfers evacuatie [dossier 188] Richtlijnen aan residenten in verband met Indonesische dreiging [dossier 189] Diverse correspondentie: repatriëring van gezinnen van ondernemers, zending etc. (tevens de zuidmolukse groep) [dossier 190] Bescherming burgerbevolking (V.M.B.O.) en maatregelen betreffende bepaalde bevolkingsgroepen bij uitvoering van vernielingen, [dossier 191] Plan voor concentratie van burgers op de garnizoensplaatsen [dossier 192] Uitwerking concentratie [dossier 193] Overzicht concentratie [dossier 194] Militaire aangelegenheden: bezoek van vreemde militaire vliegtuigen [dossier 195] Instructies voor de commandant van het Papoea vrijwilligerskorps [dossier 196] Afscheidsredevoering van de gouverneur [dossier 200]., 1962; 18
- Rekeningen gouvernementshuis Hollandia [dossier 205]., 19
- Diverse kaartsystemen, ontvangstbewijzen, dagkopiën, agenda, etc., 1961-1962; 20